臺灣臺北地方法院刑事判決　　　　　　　　　　　　　　九十一年度自字第一七號
　　自　訴　人　丁○○
　　代　理　人　周燦雄律師
　　被　　　告　丙○○
　　　　　　　　甲○○
右列被告因詐欺案件，經自訴人提起自訴，本院判決如左：
    主  文
本件自訴不受理。
    理  由
一、自訴意旨及追加自訴意旨略以：丙○○於民國八十九年三月間經由楊玉樹之介紹
    ，一同前往自訴人位於考試院研究室，向自訴人兜售中華電信股份有限公司（下
    稱中華電信公司）未上市股票，丙○○自稱其任職於中華電信南部分公司高階職
    位之長輩「阿伯」掌握有中華電信公司配售員工之股票，保證可以買到安全可靠
    的真正股票，使自訴人信以為真，不疑有詐，遂以每張股票新臺幣（下同）十四
    萬元之代價，購買中華電信公司未上市股票二十張，嗣自訴人於八十九年四月上
    旬先交付價金一百四十萬元，數日後，丙○○於甲○○處取得由戊○○交付以乙○○為出讓人之股票買賣契約書一本（內含有股票轉讓合約書及經律師認證之相
    關證明文件，無約定由買方自行繳納股款全部金額之特別約定書）後再交與自訴
    人，自訴人遂另於同年月中旬在交付價金一百四十萬元，丙○○另於甲○○處取
    得由戊○○交付以己○○為出讓人之股票買賣契約書（內含有股票轉讓合約書及
    經律師認證之相關證明文件，無由買方自行繳納股款全部金額之特別約定書）轉
    交與自訴人，而依據上開二份股票轉讓合約書第二條之約定，出讓人即乙○○及
    己○○應於中華電信公司開始發放員工可分配之股票時，自行繳納股款，並自取
    得股票作業日起算七日內將股票蓋妥印章及過戶資料交付與自訴人，詎料，中華
    電信公司股票業已於八十九年十月二十七日上市，又於九十年六月七日進行第二
    次釋股，乙○○及己○○迄今均未交付股票，因認丙○○、甲○○、乙○○、己○○及戊○○（乙○○、己○○及戊○○部分另以裁定駁回）共犯詐欺罪嫌等語
    。
二、按同一案件經檢察官依第二百二十八條規定開始偵查者，不得再行自訴，又不得
    提起自訴而提起者，應諭知不受理之判決，而公訴程序中不受理判決得不經言詞
    辯論為之之規定並為自訴程序所準用，刑事訴訟法第三百二十三條第一項前段、
    第三百三十四條、第三百四十三條、第三百零七條分別定有明文。次按刑事訴訟
    法第三百十五條第一項（指舊刑事訴訟法）規定，同一案件經檢察官終結偵查者
    ，不得再行自訴。所謂同一案件，係指所訴彼此兩案為同一被告，其被訴之犯罪
    事實亦屬同一者而言，連續犯或牽連犯之一部，業經檢察官為不起訴處分，其效
    力及於全部，應受首開法條之限制，不得提起自訴；又同一案件經檢察官終結偵
    查者，不得再行自訴，刑事訴訟法第三百二十三條定有明文。故案件一經檢察官
    終結偵查，不論起訴與否，即無提起自訴之餘地，而同一案件係指所訴兩案被告
    相同，被訴之犯罪事實亦屬同一而言，實質上一罪固屬同一事實，牽連犯、連續
    犯、想像競合犯之裁判上一罪者，亦屬同一事實，故裁判上一罪中一部分若已偵
    查終結，其效力及於全部，其他部分即應受上開法條之限制而不得自訴，且不因
    自訴人與檢察官所主張之罪名不同而有異，最高法院分別著有五十年臺上字第四
    五一號判例要旨及八十四年度臺上字第三二五號裁判要旨可參。
三、經查：自訴人前於九十年三月五日以吳明吉為被告，嗣於同年五月十五日追加丙○○為被告，以丙○○於八十九年三月初遊說投資中華電信公司股票，並宣稱可
    取得直接由員工親簽之轉讓資料，於同年四月間在楊玉樹見證下，以一百五十萬
    元之價格，將吳明吉可得認購之中華電信公司股票轉讓與自訴人，經自訴人交付
    對價後，丙○○交付股票契約書一份，惟至八十九年十月間經自訴人向吳明吉催
    促交付股票十張，吳明吉否認收售價款，自訴人始知受騙，因認丙○○與吳明吉
    係共犯詐欺罪嫌，向臺灣臺南地方法院檢察署提起告訴，並以該檢察署九十年度
    偵字第二九○五號、第五八三八號受理開始偵查，嗣臺灣臺南地方法院檢察署檢
    察官於偵查中因認甲○○亦涉有詐欺罪嫌，而另於九十年七月十日以甲○○為被
    告簽分九十年度偵字第七六四五號開始偵查，惟經檢察官偵查後於九十一年一月
    十日以丙○○、甲○○犯罪嫌疑不足而為九十年度偵字第一○六九八號、九十年
    度偵緝字第六○五號不起訴處分，並經臺灣高等法院臺南分院檢察署以九十一年
    度易字第一二一號再議駁回確定，此業經本院調閱前開卷宗核閱屬實，並影印不
    起訴處分書及再議駁回處分書附卷可稽，惟自訴人係於九十一年一月三日始以丙○○為被告，於同年四月十六日追加甲○○為被告向本院提出本件自訴，有本院
    收狀戳二枚在卷可證，而其自訴內容，核與臺灣臺南地方法院檢察署檢察官開始
    偵查之內容，被告相同，而丙○○於本院審理中稱：自訴人透過楊玉樹要買中華
    電信公司未上市股票，伊得知甲○○處有上開股票，遂擔任中間牽線的工作，自
    訴人先買了二十張，後來又買了十張，一共有三件，另一件在臺南已經不起訴了
    等語，甲○○亦於本院審理中稱：共幫忙找了二、三十張股票，第一次賺九萬元
    之差價，其他二次也各賺了九萬元，伊一共賺了二十七萬元等語，且依據自訴狀
    所指丙○○、甲○○行為之時間、方式均與臺灣臺南地方法院檢察署九十年偵字
    第二九○五號、九十年度偵緝字第六○五號不起訴處分書所載事實之時間相近、
    方式相同，足認自訴人係於八十九年三月間透過丙○○及甲○○而連續購得中華
    電信未上市公司股票三十張（出讓人分別為吳明吉、乙○○及己○○，每人各十
    張），本件自訴之犯罪事實與自訴人前向臺灣臺南地方法院檢察署提出告訴而經
    該署檢察官依刑事訴訟法第二百二十八條第一項規定開始偵查之犯罪事實具有連
    續犯之裁判上一罪關係，而屬犯罪事實同一，揆諸前開規定及說明，自訴人不得
    再提起自訴，爰不經言詞辯論，逕為諭知不受理之判決。
據上論斷，應依刑事訴訟法第三百三十四條、第三百四十三條、第三百零七條，判決
如主文。
中      華      民      國      九十一      年     十     月     八     日
                                臺灣臺北地方法院刑事第一庭
                                    審判長法  官    陳興邦
                                          法  官    劉亭柏
                                          法  官    唐于智
右正本證明與原本無異。
如不服本判決，應於判決送達後十日內向本院提出上訴狀(應抄附繕本)。
                                          書記官    陳俐妙
中      華      民      國      九十一      年     十     月     八     日
